最高法院刑事裁定　　　　　　　　　 111年度台抗字第1217號
抗　告　人　蘇明正




上列抗告人因違反毒品危害防制條例等罪案件，不服臺灣高等法
院中華民國111年8月8日駁回其聲請再審之裁定（111年度聲再字
第412號），提起抗告，本院裁定如下：
    主  文
抗告駁回。
    理  由
壹、施用第一級毒品
一、按再審制度係就確定判決認定事實錯誤而設之特別救濟程序
    ，是聲請再審之客體（即對象）以確定之實體判決為限。又
    得否作為聲請再審之客體，應屬法院首應調查、審認之事項
    ；若聲請再審之對象並非具有實體確定力之判決，即屬聲請
    再審之程序違背規定，依刑事訴訟法第433 條規定，法院應
    以裁定駁回之。
二、本件抗告人蘇明正因違反毒品危害防制條例等罪案件，向原
    審法院聲請再審，經原審法院111年度聲再字第340號裁定以
    該院105 年度上訴字第1587號判決為程序判決，應以第一審
    臺灣新北地方法院（105年度訴字第282號）為管轄法院，因
    而駁回其再審聲請確定。抗告人對該駁回再審之確定裁定聲
    請再審，原裁定以其聲請再審違背法律規定，且無從補正，
    而予駁回。經核於法並無不合。抗告意旨並未具體指摘原裁
    定以抗告人聲請再審之程序違背規定，駁回其再審之聲請所
    為論斷說明有何違法、不當之情形，仍泛言與本案無直接關
    聯之累犯、假釋、行刑累進處遇等內容及請求司法院釋憲等
    語，應認本件關於施用第一級毒品部分之抗告為無理由，予
    以駁回。
貳、施用第二級毒品
一、按不得上訴於第三審法院之案件，其第二審法院所為裁定，
    不得抗告，刑事訴訟法第405條定有明文。又同法第376條第
    1 項各款所規定之案件，經第二審判決者，除第二審法院係
    撤銷第一審法院所為無罪、免訴、不受理或管轄錯誤之判決
    ，並諭知有罪之判決，被告或得為被告利益上訴之人得提起
    上訴外，其餘均不得上訴於第三審法院，為該條項所明定。
二、本件抗告人對於施用第二級毒品部分聲請再審，經查原審法
    院係以抗告人上訴不合法，從程序上駁回其該部分在第二審
    之上訴。此部分係屬刑事訴訟法第376條第1項第1 款所定不
    得上訴於第三審法院之案件。抗告人此部分聲請再審，既經
    第二審法院裁定駁回，依前揭規定，此部分即屬不得抗告，
    抗告人對之提起抗告，為不合法，應予駁回。又得否抗告係
    依據法律規定，不因原裁定正本末記載「如不服本裁定，應
    於裁定送達後5 日內……提出抗告狀」等詞而有異，附此敘
    明。
據上論結，應依刑事訴訟法第412條，裁定如主文。
中    華    民    國   111    年    9     月    29    日
                  刑事第二庭審判長法  官  林  勤  純  
                                  法  官  王  梅  英  
                                  法  官  李  釱  任  
                                  法  官  吳  秋  宏  
                                  法  官  黃  斯  偉  
本件正本證明與原本無異
                                  書記官
中    華    民    國   111    年    10    月    3     日